# 请教陈版，关于整体家装行业涉及市场推广费的处理问题。

提问人：风云会 时间：2016-12-24 22:44:37
A公司属于整体家装行业，最近拟采取征集样本间的方式进行品牌推广，其业务实质是向业主征集由A公司进行整体家装的房屋，在其竣工后三个月作为样板房体验点。同时A公司将收到的合同款按照协议方式分 10 年100%返还给业主。我理解应该在确认收入结转成本的基础上按实际利率法进行账务处理。 借：销售费用（按照现值先进其他流动资产，然后分三个月摊销） 未确认融资费用 贷：
长期应付款 以后每月支付时： 借：长期应付款 贷：银行存款 借：财务费用 贷：未确认融资费用 请教陈版，上述处理是否合适？

回答人：chenyiwei
会计处理方面，应分为两项业务处理：（ 1 ）免费提供装修服务，条件是完成后展示三个月；（ 2 ）从业主收到的装修款分 10 年全额返还，其应返还款的折现值小于实收金额的差额（即未确认融资费用）构成对（ 1 ）中所确认的销售费用的调整。 在（ 1 ）中，应按实际成本计入其他流动资产，完工后该其他流动资产分三个月摊销。 在（ 2 ）中，借：银行存款，贷：长期应付款；借：未确认融资费用，贷：递延收益。该递延收益的摊销方式与销售费用的确认方式相同。
税务问题请咨询税务专业人士。

提问人：风云会 时间：2016-12-25 10:55:39
有几个问题尚有疑问，希望陈版百忙之中能够再予以指点：1.A公司的整体家装业务为何不确认收入，若不确认税务上是否应视同销售？2.在前述处理中递延收益的性质是什么，应如何披露？3.除分 10 年100%返还外计划还有另外两种返还方式，分别是当期返还整装工程款的20%，分五年返还工程款的50%，请问陈版在这两种方式下处理是否有区别？个人理解当期返还20%的属于商业折扣，可以按净额确认收入。可是分 5 年返还50%的应如何处理呢？

回答人：chenyiwei
1 、不确认收入的原因是：不属于正常业务；几乎没有经济利益流入，因此不满足确认收入的条件。但税务上应视同销售处理。 2 、因为收取和支付的款项的折现值有差异，这部分差异是留存于企业的，因此将其递延，在后续样板间展示期间作为对摊销金额的调整。 3 、如果因优惠减少的收入在正常范围。则仍可以按调整后的优惠价（扣除各种优惠的现值）确认收入；但折扣大到一定程度，超出了常规业务的范围，就不能确认收入了。